【裁判字號】    88,訴,750
【裁判日期】    890103
【裁判案由】    違反電信法等
【裁判全文】
台灣彰化地方法院刑事判決                          八十八年度訴字第七五號
    公  訴  人  臺灣彰化地方法院檢察署檢察官
    被      告  甲○○
右列被告因違反電信法等案件，經檢察官提起公訴（八十八年度偵字第八三八六號）
，本院判決如左：
        主  文
甲○○連續行使偽造私文書，足以生損害於他人，處有期徒刑捌月。緩刑參年。
盜拷偽造自000000000號之易利信廠牌行動電話機具壹具，沒收。
        事  實
一、甲○○知悉綽號「烏的」者之不詳姓名、年籍男子並無資力及信用，無從依正當
    、合法途徑取得行動電話機具，為圖得抵銷「烏的」所積欠之債務，竟出於縱使
    「烏的」所交付之易利信廠牌行動電話手機，其機具內之電磁紀綠，係盜拷偽造
    他人行動電話之電子序號及內碼（租用人陳慶立，行動電話門號為000000
    000號）亦在所不惜之不確定犯意，基於意圖為自己不法利益之概括犯意，自
    民國（下同）八十七年七月三日起，至同年月二十九日止，在彰化縣內各地，連
    續多次撥用該盜拷偽造之行動電話對外與林鈴雪、李燕萍、林維新、陳志宏、「
    阿珊」、邱哲亮等人通訊，圖得免付之通信費計新台幣（下同）六千五百八十元
    （案發後始如數繳付），足以生損害於中華電信股份有限公司及該行動電話機具
    申用人陳慶立。嗣經交通部電信總局配置之電信警察隊第二中隊據報循線查獲。
二、案經交通部電話總局報請台灣彰化地方法院檢察署檢察官偵查起訴。
        理  由
一、訊據被告甲○○固坦承有使用前開行動電話機具與林鈴雪、李燕萍、林維新、陳
    志宏、「阿珊」、邱哲亮等人通訊，共圖得免付之通信費計六千五百八十元之事
    實，惟矢口否認右揭犯行，辯稱：上開行動電話機具係綽號「烏的」者因積欠借
    款未還，乃交付該行動電話機具供其使用以抵債，伊不知係盜拷云云。經查：被
    告使用盜拷自被害人陳慶立向中華電信股份有限公司所租用之00000000
    0門號之行動電話機與林鈴雪、李燕萍、林維新、陳志宏、「阿珊」、邱哲亮等
    人通訊，圖得免付之通信費計六千五百八十元等情，業經被害人陳慶立於警訊中
    指述明確，並經證人陳志宏證述在卷，復有行動電話被盜用申報書、行動電話客
    戶話費申告聯單、中華電信中區分公司受理檢舉行動電話盜拷案件紀錄表及附件
    資料、盜撥通聯紀錄表等件附卷足憑。參之被告既供稱綽號「烏的」者因積欠債
    務無資力清償，始交付該行動電話機具供其使用抵債等語在卷，顯見被告已知悉
    被告並無資力及信用，依正當、合法途徑取得行動電話機，其持用該行動電話機
    具之自始本意，乃圖得能免費使用以抵銷「烏的」所欠之債務，至該行動電話機
    具縱係盜拷偽造亦在所不惜。是被告所辯不知情一節，核與事理相悖，難以採取
    。
二、按行為之故意，並不以確定、直接為限，倘行為者對一定結果之發生，預見其可
    能發生，雖以未必即發生之意思，加以實行，而終致發生該結果者，亦屬故意之
    行為，此參照刑法第十三條第二項之規定可明。查行動電話手機之電子序號及內
    碼等，係手機整造廠商及行動電話通話業者方有權製作，將之輸錄於行動電話手
    機之電腦電磁紀錄內，供行動電話通話業者之電腦網路交換控制中心比對查核，
    以決定是否准許該手機使用者之用。合於永續狀態中表示一定用意證明之刑法文
    書概念，自屬刑法第二百二十條第二項、第二百十條之準私文書。被告意圖為自
    己不法利益，行使盜拷偽造他人行動電話之序號，內碼之行動電話手機對外通訊
    ，顯已足以生損害於中華電信股份有限公司及該行動電話機具申用人陳慶立。核
    其所為，係犯刑法第二百十六條、第二百二十條第二項、第二百十條之行使偽造
    準私文書罪（起訴書漏引刑法第二百十條）及電信法第五十六條第一項之罪。所
    犯二罪係以一行為觸犯數罪名之想像競合犯，應從一重以行使偽造私文書罪論處
    ，其先後數次盜用盜拷之行動電話通信，罪名相同，犯意概括，應依連續犯以一
    罪論處（最高法院八十八年度第一次刑事庭會議決議參照）。爰審酌被告等之犯
    罪動機、目的、手段、犯罪所生之危害及犯罪後之態度等一切情狀，量處如主文
    所示之刑。又查被告前未曾受有期徒刑以上刑之宣告，有台灣彰化地方法院檢察
    署刑案資料查註紀錄表及本院被告全國前案紀錄表在卷可稽，斟酌其犯罪之動機
    及犯後已如數繳交通信費，有中華電信股份有限公司豐原營運處製具之電信費收
    據影本一紙附卷可憑，其因一時失慮而觸犯刑章，經此次偵審及刑之宣告後，當
    能知所警惕，無再犯之虞，本院認所宣告之刑以暫不執行為適當，併依刑法第七
    十四條第一款之規定，諭知緩刑三年，以期其自勵、自新。被告持以犯罪之前揭
    行動電話機具，雖未扣案，但並無事證足認已滅失，自應依電信法第六十條規定
    ，不問是否為被告所有，均宣告沒收之。
據上論斷，應依刑事訴訟法第二百九十九條第一項前段，電信法第五十六條第一項、
第六十條，刑法第十一條前段、第二百十六條、第二百十條、第二百二十條第二項、
第五十六條、第五十五條、第七十四條第一款，判決如主文。
中      華      民      國    八十九    年      一      月      三      日
                                臺灣彰化地方法院刑事第三庭
                                      法      官  蔡紹良
右正本證明與原本無異。
如不服本判決，應於判決送達後十日內，向本院提出上訴狀（須附繕本）。
                                      法院書記官  鐘麗芳
中    華    民    國      八十九      年       一      月      六       日
電信法第五十六條
意圖為自己或第三人不法之利益，以有線、無線或其他電磁方式，盜接或盜用他人電
信設備通信者，處五年以下有期徒刑、拘役或併科新台幣十五萬元以下罰金。
製造或變更電信器材，供自己或他人盜接或盜用他人電信設備通信者，亦同。
刑法第二百二十條
在紙上或物品上之文字、符號，依習慣或特約，足以為表示其用意之證明者，關於本
章之罪，以文書論。
刑法第二百十六條
行使第二百十條至第二百十五條之文書者，依偽造、變造文書或登載不實事項或使登
載不實事項之規定處斷。
刑法第二百十條
偽造、變造私文書，足以生損害於公眾或他人者，處五年以下有期徒刑。


司法院資訊處製作；財團法人民間司法改革基金會備份。
